臺灣新竹地方法院刑事判決　　　　　　　　96年度訴字第43號
公　訴　人　臺灣新竹地方法院檢察署檢察官
被　　　告　甲○○
指定辯護人　本院公設辯護人乙○○
上列被告因違反毒品危害防制條例案件，經臺灣新竹地方法院檢
察署檢察官提起公訴（95年度毒偵字第1824號）後，被告於準備
程序中就被訴事實為有罪之陳述，檢察官復於準備程序當庭言詞
聲請改依協商程序而為判決，本院裁定進行認罪協商程序，判決
如下：
    主  文
甲○○施用第一級毒品，累犯，處有期徒刑拾壹月。
    犯罪事實及理由
一、犯罪事實：
（一）甲○○曾於民國91年間因搶奪案件，經本院於92年1 月13
      日以91年度訴字第666 號判處有期徒刑1年2月確定。復因
      施用毒品案件，經本院於92年5月19日以92年度訴字第26
      號判處有期徒刑8月、4月，應執行有期徒刑10月確定。上
      揭2罪，經本院以93年度聲字第78號裁定應執行有期徒刑2
      年確定，於94年8月26日縮刑期滿執行完畢。
（二）甲○○前於88年10月間，因施用毒品案件，經本院以88年
      度毒聲字第2012號裁定送觀察、勒戒後，認有繼續施用毒
      品之傾向，再經本院以89年度毒聲字第2224號裁定令入戒
      治處所施以強制戒治，嗣因戒治成效評定合格，經本院以
      89年度毒聲字第867 號裁定停止戒治，所餘戒治期間付保
      護管束，惟甲○○於保護管束期間再因施用毒品案件，經
      本院以89年度毒聲字第1530號裁定撤銷停止戒治，令入戒
      治處所繼續施以強制戒治，於90年3 月11日強制戒治期滿
      執行完畢，並由臺灣新竹地方法院檢察署檢察官於90年7
      月31日以90年度戒毒偵字第162 號為不起訴處分確定。復
      於91年4 月間因施用第1、2級毒品案件，經本院以92年度
      毒聲字第17號裁定令入戒治處所施以強制戒治，惟於93年
      1月9日因毒品危害防制條例修正而釋放；刑責部分，經本
      院以92年度訴字第26號判處應執行有期徒刑10月確定，於
      94 年8月26日縮刑期滿執行完畢。又於95年3月至6月間（
      甲○○施用第1級毒品之時間，分別為95年3月17日下午7
      、8 時、同年5月9日晚間某時、同年6月21日凌晨0時），
      因施用第1、2級毒品案件，經本院以95年度訴字629號判
      處有期徒刑1年4月確定，尚未執行。
（三）詎甲○○仍不知悔改，復基於施用第1級毒品海洛因之犯
      意，於95年10月10日上午某時，在新竹市○○路與北大路
      交叉路口之麥當勞廁所內，以將海洛因摻水後置於注射針
      筒注射入體內之方式施用第1級毒品海洛因1次，嗣於95年
      10月12日下午2 時50分許，為警通知到案並經其同意採集
      尿液送驗，檢驗後結果呈嗎啡陽性反應，始知上情。
二、案經新竹警察局第三分局報告臺灣新竹地方法院檢察署檢察
    官偵查起訴，由本院合議庭裁定由受命法官獨任改依協商程
    序而為判決。
三、理  由
（一）上揭犯罪事實，業據被告甲○○於本院準備及認罪協商程
　　　序中坦承不諱，復查：
  １、被告甲○○於95年10月12日下午在警局採其尿液送驗，經
      以GC/MS （氣相層析質譜儀分析法）確認結果呈嗎啡陽性
      反應，有煙毒、麻醉藥品案尿液送驗受檢人真實姓名代號
      對照表、臺灣檢驗科技股份有限公司95年10月25日出具之
      編號C-196號濫用藥物尿液檢驗報告各1份在卷可佐（見偵
      查卷第5、6頁），足見被告甲○○自白確與事實相符。
　２、被告甲○○前於88年10月間，因施用毒品案件，經本院以
      88年度毒聲字第2012號裁定送觀察、勒戒後，認有繼續施
      用毒品之傾向，再經本院以89年度毒聲字第2224號裁定令
      入戒治處所施以強制戒治，嗣因戒治成效評定合格，經本
      院以89年度毒聲字第867 號裁定停止戒治，所餘戒治期間
      付保護管束，惟被告甲○○於保護管束期間再因施用毒品
      案件，經本院以89年度毒聲字第1530號裁定撤銷停止戒治
      ，令入戒治處所繼續施以強制戒治，於90年3 月11日強制
      戒治期滿執行完畢等情，有臺灣新竹地方法院檢察署刑案
      資料查註紀錄表及臺灣高等法院被告前案紀錄表各1 份在
      卷可參，是被告甲○○本件再犯施用毒品之犯行，被告自
      應受刑事制裁，應依法論科。
  ３、本件事證業臻明確，被告甲○○犯行至堪認定。
（二）按海洛因係毒品危害防制條例第2 條第2項第1款所定之第
      1級毒品，不得非法施用。是以：
  １、核被告甲○○於95年10月10日上午某時，施用第1 級毒品
      海洛因1次之犯行，係犯毒品危害防制條例第10條第1項之
      施用第1級毒品罪。
  ２、被告甲○○持有第1 級毒品海洛因後，進而施用，其持有
      之低度行為應為施用之高度行為所吸收，不另論以持有第
      1級毒品罪。
　３、被告甲○○於91年間因搶奪案件，經本院於92年1 月13日
      以91年度訴字第666 號判處有期徒刑1年2月確定。復因施
      用毒品案件，經本院於92年5 月19日以92年度訴字第26號
      判處有期徒刑8月、4月，應執行有期徒刑10月確定。上揭
      3罪，經本院以93年度聲字第78號裁定應執行有期徒刑2
      年確定，於94年8月26日縮刑期滿執行完畢等情，有臺灣
      高等法院被告前案紀錄表、臺灣新竹地方法院檢察署刑案
      資料查註紀錄表各1份在卷可稽，應適用刑法第47條第1項
      之規定，被告甲○○受有期徒刑之執行完畢，5年以內故
      意再犯本件有期徒刑以上之罪，為累犯，依法加重其刑。
四、本件經檢察官與被告甲○○於審判外達成協商之合意且被告
    甲○○已認罪，其合意內容為：
（一）被告甲○○施用第1 級毒品海洛因，願受科刑範圍為有期
      徒刑11月。
（二）經查，上開協商合意並無刑事訴訟法第455條之4第1 項所
      列情形之一，檢察官聲請改依協商程序而為判決，本院爰
      不經言詞辯論，於協商合意範圍內為協商判決，合予敘明
      。
五、應適用之法條：刑事訴訟法第455 條之4第2項、第455條之8
    、第455條之11第2項、第454條，毒品危害防制條例第10條
    第1項，刑法第11條前段、第47條第1項，判決如主文所示之
    刑。
六、協商判決除有刑事訴訟法第455條之4第1項第1款於本訊問程
    序終結前，被告撤銷協商合意或檢察官撤回協商聲請者；第
    2款被告協商之意思非出於自由意志者；第4款被告所犯之罪
    非第455條之2第1項所定得以協商判決者；第6款被告有其他
    較重之裁判上一罪之犯罪事實者；第7 款法院認應諭知免刑
    或免訴、不受理者情形之一，及違反同條第2 項「法院應於
    協商合意範圍內為判決；法院為協商判決所科之刑，以宣告
    緩刑或2 年以下有期徒刑、拘役或罰金為限」之規定者外，
    檢察官與被告甲○○均不得上訴。
七、如有前項得上訴之情形，得自收受宣示判決筆錄送達之日起
    10日內，向本院提出上訴書狀，上訴於第二審法院。
本案經檢察官林奕到庭執行職務
中    華    民    國    96    年    2    月     8     日
                  臺灣新竹地方法院刑事第四庭
                              法  官  劉兆菊
以上正本證明與原本無異。
中    華    民    國    96    年    2    月     8     日
                              書記官  蕭汝芳
附錄論罪科刑法條
毒品危害防制條例第10條
施用第1級毒品者，處6月以上5年以下有期徒刑。
施用第2級毒品者，處3年以下有期徒刑。
